臺灣臺中地方法院交通事件裁定　　　　 96年度交聲字第362號
原處分機關　交通部公路總局臺中區監理所臺中市監理站
受 處分 人　甲○○
上列受處分人因違反道路交通管理處罰條例案件，對於交通部公
路總局臺中區監理所臺中市監理站於民國九十六年四月九日所為
之裁決（裁監稽違字第裁六一－ＧＤ0000000號裁決書）
，聲明異議，本院裁定如下：
    主  文
異議駁回。
    理  由
一、原處分機關略以：異議人即受處分人（下稱受處分人）甲○
    ○僅領有小型車職業駕駛執照（未考領輕型機車駕照），於
    民國九十六年三月二十四日，在臺中市○○路、大墩七街路
    口，酒後騎駛其所有之車牌號碼ＥＷＡ－八○五號輕型機車
    ，經臺中市警察局第四分局大墩派出所攔查，測得其酒精濃
    度值為○‧四○MG/L，超過標準值○‧二五MG/L，為員警當
    場以違反道路交通管理處罰條例第三十五條第一項第一款規
    定之行為，製開中市警交字第ＧＤ0000000號舉發違
    反道路交通管理事件通知單。受處分人於期限內到案提起申
    訴，原處分機關遂於九十六年四月九日以裁監稽違字第裁六
    一－ＧＤ0000000號裁決書，裁處罰鍰新臺幣（下同
    ）三萬元，並吊扣小型車職業駕駛執照十二個月，於法並無
    不合等語。
二、本件受處分人則以：受處分人因酒後騎駛輕型機車遭查獲，
    惟受處分人並無輕型機車駕駛執照，僅有汽車職業駕駛執照
    ，監理單位規定，有汽車駕駛執照可駕駛輕型機車，是否可
    用禁考機車或是改處無照駕駛。受處分人是一位司機，以開
    車維生，倘遭吊扣恐影響家計，爰聲明異議，請求以上開方
    案替代云云。
三、按汽車（含機車）駕駛人，駕駛汽車經測試檢定酒精濃度超
    過規定標準者，處新臺幣一萬五千元以上六萬元以下罰鍰，
    並當場移置保管該汽車及吊扣其駕駛執照一年；又已領有小
    型車駕駛執照者，得駕駛輕型機器腳踏車，道路交通管理處
    罰條例第三十五條第一項第一款、道路交通安全規則第六十
    一條第一項第四款分別定有明文。
四、經查，本件受處分人對於其在前揭時、地，有上述之違規事
    實並不否認，且有舉發違反道路交通管理事件通知單影本一
    紙在卷可稽，堪信為真實。受處分人雖對裁處罰鍰部分並不
    爭執，然對吊扣其小型車職業駕駛執照之部分，抗辯如上。
    惟受處分人依道路交通安全規則第六十一條第一項第四款之
    規定持小型車職業駕駛執照駕駛輕型機車，則其小型車職業
    駕駛執照即為駕駛輕型機車之合法證照，今受處分人酒後駕
    駛輕型機車，原處分機關依道路交通管理處罰條例第三十五
    條第一項第一款之規定吊扣其騎駛輕型機車資格證照即小型
    車職業駕駛執照，符合暫時禁止行為人於道路上駕駛，以免
    其短期內再犯之立法目的；再者，受處分人係以小型車職業
    駕駛執照主張其有合法騎駛輕型機車之權源，受處分人酒後
    駕駛輕型機車，自應將其合法騎駛輕型機車之權源加以吊扣
    ，以免其再犯，保障其他用路人之安全，故符合比例原則。
    受處分人雖稱吊扣其小型車職業駕駛執照，影響其工作權云
    云，然受處分人既知小型車職業駕駛執照影響其工作資格，
    且知其未考領輕型機車駕駛執照，仍可騎駛輕型機車之資格
    來源為其小型車職業駕駛執照，猶不知加以珍借使用其小型
    車職業駕駛執照，竟酒後騎駛輕型機車，漠視他人安全及已
    身工作權利，原處分機關依法吊扣其小型車職業駕駛執照，
    並無違誤，受處分人自不得事後以其工作權受影響來爭執原
    處分機關吊扣小型車職業駕駛執照處分不合法，是本件異議
    為無理由，應予駁回。
五、據上論斷，應依應依道路交通管理處罰條例第八十七條第二
    項、道路交通案件處理辦法第十九條，裁定如主文。
中　　華　　民　　國　　96　　年　　5 　　月　　 1　　日
                  　　交通法庭  法  官  黃裕仁
上正本證明與原本無異。
如不服本裁定，應於送達後五日內，向本院提出抗告狀。
                                書記官  王嘉仁
中　　華　　民　　國　　96　　年　　5 　　月　　 1　　日
